【裁判字號】    88,訴,2390
【裁判日期】    890929
【裁判案由】    殺人未遂
【裁判全文】
臺灣高雄地方法院刑事判決                        八十八年度訴字第二三九號
    公  訴  人  臺灣高雄地方法院檢察署檢察官
    被      告  丁○○
    指定辯護人  甲○
右列被告因殺人未遂案件，經檢察官提起公訴（八十八年度偵字第二七三七一號），
甲○判決如左：
    主  文
丁○○傷害人之身體，處有期徒刑伍月，如易科罰金，以參佰元折算壹日。
扣案之刀子壹把沒收。
    事  實
一、丁○○於民國八十八年十一月四日晚上九時許，在高雄縣三民鄉民生村大光巷一
    三一號，因與丙○○喝酒發生爭執，竟基於傷害之犯意，手持刀子一把，刺往丙○○之腹部，丙○○以右手抵擋，致丙○○受有右腕割傷之傷害，並扣得上開丁○○所有之刀子一把。
二、案經丙○○訴由高雄縣警察局六龜分局報請臺灣高雄地方法院檢察署檢察官偵查
    起訴。
    理  由
一、右揭事實業據被告丁○○坦承不諱，核與告訴人丙○○於甲○審理時指訴情節相
    符，復有小刀一把扣案可資佐證，而告訴人因被告之傷害行為受有右腕割傷之傷
    害，有省立旗山醫院診斷證明書一紙附卷可憑。公訴人雖認被告係犯殺人未遂罪
    ，惟查：告訴人於警訊中雖指稱被告有喊叫「我要殺死你」等語，然於甲○審理
    時卻稱：「‧‧‧當時被告有否說『我要殺死你』，我也記不清楚了，因當時我
    亦有喝酒‧‧‧」（參甲○八十九年八月十四日審判筆錄），而告訴人既未與被
    告達成和解，難認係因和解而事後迴護之詞，是告訴人對被告於行為時是否有無
    喊「我要殺死你」一語，前後不一致，殊值可疑；而證人乙○○○於警訊中並未
    提及被告有大喊「我要殺死你」一語，是公訴人認定被告刺傷告訴人時有喊叫「
    我要殺死你」一語，據以認定被告有殺人之犯意，尚乏證據可資認定。又被告年
    輕力壯，若被告有殺人犯意，於未刺中告訴人要害部位後，豈有不繼續追殺之理
    ？而證人乙○○○已年近七十，體力自不及被告，若非被告自行放棄追殺，又如
    何能攔阻被告行兇？且被告與告訴人熟識多年，平日並無仇怨，案發前尚在一起
    喝酒，足認被告係因喝酒後與告訴人發生爭執，其行為時應僅係基於嚇阻傷害之
    犯意，於告訴人受傷後隨即罷手，未繼續追殺，其無殺人之意圖甚明。是公訴人
    稱被告於刺傷告訴人後，幸經乙○○○從旁制止，被告始將小刀棄置地上，丙○○始倖免於難，而認被告係犯殺人未遂罪，容有誤會。本件事證明確，被告犯行
    足堪認定。
二、核被告所為，係犯刑法第二百七十七條第一項之傷害罪。公訴人認被告係犯殺人
    未遂罪，容有未洽，惟其社會基本事實相同，爰予變更起訴法條。審酌被告僅因
    喝酒發生爭執細故，即亮刀傷害告訴人，惡性匪淺，其犯罪之動機、目的、手段
    、犯罪情節、告訴人所受之傷害程度、犯罪後之態度及未能與告訴人達成和解等
    一切情狀，爰量處如主文所示之刑，並諭知易科罰金之折算標準，以示懲儆。扣
    案之刀子一把，係被告所有供犯罪所用之物，業經被告供承在卷，爰依刑法第三
    十八條第一項第二款之規定，併予宣告沒收。
三、據上論斷，應依刑事訴訟法第二百九十九條第一項前段、第三百條，刑法第二百
    七十七條第一項、第三十八條第一項第二款，罰金罰鍰提高標準條例第一條前段
    、第二條，判決如主文。
中      華      民      國      八十九      年    九    月    二十九    日
                                  臺灣高雄地方法院刑事第二庭
                                      法  官    劉建利
右正本證明與原本無異。
如不服本判決，應於判決送達後十日內，向甲○提出上訴狀。
                                      書記官    洪生輝
中      華      民      國      八十九      年    九    月    三十      日
錄附論罪刑法條：刑法第二百七十七條第一項。
傷害人之身體或健康者，處三年以下有期徒刑，拘役或一千元以下罰金。


司法院資訊處製作；財團法人民間司法改革基金會備份。
